臺灣苗栗地方法院刑事判決　　　　　　　　　　　　　九十一年度交訴字第五一號
　　公　訴　人　臺灣苗栗地方法院檢察署檢察官
　　被　　　告　乙○○
右列被告因公共危險等案件，經檢察官提起公訴（九十一年度偵字第二四六０號），
本院判決如左：
    主  文
乙○○服用酒類，不能安全駕駛動力交通工具而駕駛，處有期徒刑肆月；又駕駛動力
交通工具肇事，致人受傷而逃逸，處有期徒刑壹年。應執行有期徒刑壹年參月。
    事  實
一、乙○○明知飲酒後因反應遲鈍，不得駕車，詎仍於民國九十一年六月十五日晚上
    九時三十分許，於酒後吐氣酒精濃度已高達每公升一．○四毫克以上，雖未至精
    神耗弱之程度，但顯然己不能安全駕駛動力交通工具之情形下，仍駕駛車號ＬＮ
    ─九三九一號自用小客車，沿苗栗縣頭份鎮○○路由北往南方向行駛，於行經中
    華路與東民路之交叉路口時，適丁○○亦駕駛車號Ｗ四─九八六二號自用小客車
    附載其配偶丙○○、其子陳弘軒等共五人，正沿東民路由西往東方向行駛而至中
    華路口；乙○○本應注意車前狀況，隨時採取必要之安全措施，而案發當時天候
    晴朗、夜間有照明、路面乾燥無缺陷、無障礙物、視距良好，依客觀情形並無不
    能注意之情事，竟疏未注意貿然前行，復未採取必要之安全措施，致閃避不及撞
    及丁○○之上開車輛，因撞擊力強大，致其所駕駛車號ＬＮ─九三九一號自用小
    客車之右前車頭嚴重凹陷、引擎蓋左側上翻、車前保險桿斷裂下垂幾近脫落；丁○○所駕駛車號Ｗ四─九八六二號自用小客車之左側車門及葉子板，亦因遭乙○○所駕車頭撞擊，致向內嚴重凹陷損壞，且造成丁○○胸部挫傷、右耳後瘀血等
    傷害，丙○○受有左眼眶瘀血腫脹、右膝挫傷瘀血等傷害（過失傷害部分業據告
    訴人撤回告訴，經檢察官另為不起訴處分）。乙○○於肇事後，為逃避刑事責任
    ，竟明知已肇事，且已造成他人受傷，竟又另行起意逃逸，先猛踩油門加速，擬
    將已受損之Ｗ四─九八六二號自用小客車向前撞開未逞，復倒車後由其側旁繞過
    疾駛而去。嗣因丁○○已記取車號而報警循線查獲，並於當日晚間十一時零五分
    許，經警為乙○○進行酒精測試，其酒後吐氣酒精濃度仍高達每公升一．○四毫
    克，始揭上情。
二、案經苗栗縣警察局頭份分局報告臺灣苗栗地方法院檢察署檢察官偵查起訴。
    理  由
一、訊據被告乙○○就服用酒類，不能安全駕駛動力交通工具而駕駛之事實，業於偵
    審中供認不諱，並有酒精濃度測試單、舉發違反道路交通管理事件通知單及頭份
    派出所警員戊○○所製作之「刑法第一百八十五條之三案件測試觀察紀錄表」等
    附卷可稽，足證被告本部分之自白與事實相符，有關被告酒後駕車之事實，事證
    明確，洵堪認定。又被告固不否認有駕車肇事致人受傷之事實，惟矢口否認有逃
    逸情事，辯稱：伊當時酒醉已神智不清，不知道有肇事，係經警員告知始知發生
    車禍云云。惟查，被害人丁○○於警訊中陳稱：「我看到綠燈準備左轉時，看到
    左側有四部自用小客車在停著等紅燈。經過東民路與中華路口時，突然被一部自
    用小客車猛力撞上，我自用小客車被撞後往右邊橫行，對方當時還猛踩油門，想
    將我的自用小客車撞開，因撞不動，對方就後退，後來對方就加緊油門往南之方
    向逃逸：：我馬上記下對方車號：：車禍發生後，對方的車一直在冒煙，我怕他
    的車會爆炸，先請我太太抱住我兒子下車，對方均沒有下車做任何處理。等他倒
    完車後，猛踩油門加速逃逸。我們下車到路邊，我太太才打電話報警處理」；於
    偵查中復供陳：「我見到中華路上有三、四部車等紅燈，我就左轉，突然有一台
    車衝出來，撞到我的車：：車禍發生後約三十秒，被告即離開，此時路人才過來
    圍觀。我的車左前方車門及葉子板受損，並向內凹陷，撞擊力很大，對方幾乎沒
    有煞車。被告車輛車頭卡到我車子左前輪，當時我見到他車子的引擎在冒煙，我
    就下車，他想繼續往前開，但無法往前，他就倒車，從我車頭前方往中華路加速
    逃逸」等語，業就被告肇事經過供述甚詳，經核與被害人丙○○警訊中陳述之內
    容相符。又證人戊○○、甲○○（二人均為苗栗縣警察局頭份分局頭份派出所警
    員）就本件之查獲經過亦到庭證稱：當時係循被害人所抄下之車號先查詢被告車
    籍後，打電話至被告家中，經被告父親告知被告之電話後，始連絡上被告。經被
    告告知車輛已行駛至頭屋大橋附近（離車禍現場約十餘公里），警員隨即囑被告
    應停留於頭屋大橋莫駛離。惟當警員趕至頭屋大橋時，並未見到被告，正於附近
    搜巡時，適見到被告所駕駛車輛欲駛入某巷內，因車號與肇事車輛相符，始因而
    查獲被告。查獲當時被告已與附近拖吊場連絡，拖吊車老闆於查獲時即在被告身
    旁。被告於查獲當時，對訊問之問題所為應答皆極為清楚，並無意識不清之情形
    等語。參諸卷附車禍後所拍攝車輛受損照片，亦可見被告與被害人丁○○所駕駛
    之車輛均受損嚴重，尤以被告所駕駛車號ＬＮ─九三九一號自用小客車之右前車
    頭已嚴重凹陷、引擎蓋左側上翻、車前保險桿斷裂下垂幾近脫落，足徵當時撞擊
    力甚大，車禍極為嚴重，遠非一般車輛之輕微擦撞可比。對此種重大撞擊，被告
    豈得諉為不知？尤以被告係以車頭直接撞擊被害人所駕車輛之車身，車頭必因而
    受阻，若非被告倒車，當無從再度前行離開現場，足證被害人供稱：被告於發生
    車禍後，有停滯、加速、倒退、打方向盤向左、加速前行等動作，均屬信而有徵
    ，並與客觀事實相符。而被告既於肇事後有上開行為，顯然對肇事應有認識，並
    對其所採取之反應有足夠之判斷與決定能力，而其於肇事後竟得以正常行駛十餘
    公里以上之距離，且尚能主動連絡拖吊車試圖修理自己受損之車輛，其反應亦顯
    與正常人之能力無殊。是證其所辯稱：已酒醉不清，意識模糊，不知已肇事云云
    ，均屬臨訟卸責之詞，委無足採。此外，被害人丁○○、丙○○二人確均因本件
    車禍受傷，亦有診斷証明書二紙附卷可稽，被告確有酒後駕車肇事，致人受傷逃
    逸之犯行，堪可認定。
二、按汽車行駛時，駕駛人應注意車前狀況，並隨時採取必要之安全措施；汽車駕駛
    人飲酒過量，不得駕車；駕駛汽車肇事致人受傷或死亡，應即採取救護或其他必
    要措施，並向警察機關報告，不得駛離；道路交通管理處罰條例第六十二條第一
    項、道路交通安全規則第九十三條第一項、第九十四條第三項、第一百十四條第
    二款分別定有明文。被告乙○○係汽車駕駛人，對上開規定均不得諉為不知，竟
    飲用酒類已達不能安全駕駛動力交通工具之程度，仍駕駛上開自用小客車，未注
    意車前狀況，且依當時情狀，並無不能注意之情形，致其所駕駛之上開自用小客
    車，直接撞及被害人所駕駛之汽車，使被害人丁○○、丙○○受傷，其有過失甚
    明，且被害人之受傷，與被告之過失行為間，顯有相當之因果關係。從而，本件
    事證既均已明確，被告乙○○之犯行均應依法論科。
三、被告乙○○酒醉駕車，係犯刑法第一百八十五條之三服用酒類不能安全駕駛動力
    交通工具而駕駛罪；其肇事致人受傷後逃逸，則係犯刑法第一百八十五條之四駕
    駛動力交通工具肇事致人受傷而逃逸罪。被告乙○○所犯上開二罪，犯意各別，
    行為互殊，應分論併罰。又被告於肇事後固已與被害人和解，致被害人就被告所
    犯過失傷害罪嫌部分於偵查中撤回告訴，然上開和解洵屬過失傷害罪嫌部分所為
    之行為，與本件被告所犯之公訴罪名無關。爰審酌被告對所犯酒醉駕車部分固供
    認不諱，惟就肇事逃逸部分，自偵審中矢口否認犯行，檢察官以被告並無悛悔之
    意，聲請對被告應從重量刑，否則無以正風氣、儆效尤等一切情狀，量處被告如
    主文所示之刑，並定其應執行之刑，以資懲儆。
據上論斷，應依刑事訴訟法第二百九十九條第一項前段，刑法第一百八十五條之三、
第一百八十五條之四、第五十一條第五款，罰金罰鍰提高標準條例第一條前段，判決
如主文。
本案經檢察官廖啟村到庭執行職務。
中      華      民      國    九十一    年     十二     月     十六     日
                                  臺灣苗栗地方法院刑事第一庭
                                          法  官  楊  台  清
右正本證明與原本無異。
如不服本判決，應於判決送達後十日內向本院提出上訴狀( 應附繕本 )。
                                          書記官  李  惠  雯
中      華      民      國    九十一    年     十二     月     十六     日
刑法第一百八十五條之三
服用毒品、麻醉藥品、酒類或其他相類之物，不能安全駕駛動力交通工具而駕駛者，
處一年以下有期徒刑、拘役或三萬元以下罰金。
刑法第一百八十五條之四
駕駛動力交通工具肇事，致人死傷而逃逸者，處六月以上五年以下有期徒刑。
